臺灣嘉義地方法院刑事判決　　　　　　　　　　　　　九十一年度訴字第三四八號
　　公　訴　人　臺灣嘉義地方法院檢察署檢察官
　　被　　　告　甲○○
右列被告因違反毒品危害防制條例案件，經檢察官提起公訴（九十一年度毒偵字第四
六七號），本院判決如左：
    主  文
甲○○施用第一級毒品，累犯，處有期徒刑拾月；又施用第二級毒品，累犯，處有期
徒刑柒月。應執行有期徒刑壹年肆月。
    事  實
一、甲○○曾因違反麻醉藥品管理條例案件，分別由臺灣高等法院臺南分院以八十六
    年度上訴字第五七四號判決就連續非法吸用化學合成麻醉藥品部分處有期徒刑五
    月確定，及最高法院以八十六年度臺上字第四五四一號判決就非法轉讓禁藥部分
    處有期徒刑四月，並與連續非法吸用化學合成麻醉藥品部分定應執行刑有期徒刑
    七月確定（公訴意旨誤為上開二部分犯行均由臺灣高等法院臺南分院判決確定）
    ，甫於民國八十七年六月十一日縮刑期滿執行完畢。另因施用第二級毒品案件，
    經本院以八十八年度毒聲字第七四０號裁定送勒戒處所觀察、勒戒後，認無繼續
    施用毒品之傾向，期滿於八十八年六月二十五日由臺灣嘉義地方法院檢察署檢察
    官以八十八年度偵字第二九九八號不起訴處分；復因同種案件，經同署檢察官聲
    請本院以八十九年度毒聲字第八四號裁定送勒戒處所觀察、勒戒後，認有繼續施
    用毒品之傾向，再聲請本院以八十九年度毒聲字第一一四六號裁定令入戒治處所
    施以強制戒治，並由本院於八十九年十一月二十三日以八十九年度易字第七四七
    號判決處有期徒刑六月，於八十九年十二月十四日確定，尚未執行完畢。詎甲○
    ○於本院八十九年度易字第七四七號判決確定後，仍不知悔改，復於九十一年四
    月十五日晚上八時許，在臺南縣後壁鄉菁寮村某處施用第一級毒品海洛因一次；
    並另行起意，於同日晚上八時許，在同地點施用第二級毒品安非他命一次。嗣於
    九十一年四月十八日凌晨零時二十分許在嘉義縣警察局採尿送驗檢出嗎啡及安非
    他命陽性反應而查獲。
二、案經嘉義縣警察局移送臺灣嘉義地方法院檢察署檢察官偵查起訴。
    理  由
一、訊據被告甲○○對於在右揭時地施用第一級毒品海洛因、第二級毒品安非他命之
    犯罪事實坦承不諱，其尿液於九十一年四月十八日凌晨零時二十分許經警採集送
    驗，呈現嗎啡及甲基安非他命之陽性反應（按海洛因於人體會代謝成嗎啡，因此
    涉嫌施用海洛因者，係檢驗其尿液中之嗎啡反應），復有嘉義縣衛生局煙毒尿液
    檢驗單、行政院衛生署管制藥品管理局檢驗成績書、代號與真實姓名對照表可稽
    （警卷第九至十二頁），被告之自白與事實相符，足以採信。查被告曾因施用第
    二級毒品案件，經本院以八十八年度毒聲字第七四０號裁定送勒戒處所觀察、勒
    戒後，認無繼續施用毒品之傾向，期滿於八十八年六月二十五日由臺灣嘉義地方
    法院檢察署檢察官以八十八年度偵字第二九九八號不起訴處分，復因同種案件，
    經同署檢察官聲請本院以八十九年度毒聲字第八四號裁定送勒戒處所觀察、勒戒
    後，認有繼續施用毒品之傾向，再聲請本院以八十九年度毒聲字第一一四六號裁
    定令入戒治處所施以強制戒治，並由本院於八十九年十一月二十三日以八十九年
    度易字第七四七號判決處有期徒刑六月，於八十九年十二月十四日確定，尚未執
    行完畢，此有臺灣嘉義地方法院檢察署刑案資料查註紀錄表與上開案號不起訴處
    分書、判決書在卷可參（偵查卷第五、七至八、二十至二一頁，本院卷第二九頁
    ），被告三犯毒品危害防制條例第十條第一項、第二項之罪，事證明確，應依法
    論科。
二、按海洛因、安非他命分屬毒品危害防制條例第二條第二項第一款、第二款所定之
    第一級、第二級毒品，被告甲○○施用第一級毒品海洛因、第二級毒品安非他命
    各一次，核其所為，係分別犯該條例第十條第一項、第二項之罪。被告施用第一
    級、第二級毒品前持有第一級、第二級毒品之低度行為，應分別為施用第一級、
    第二級毒品之高度行為所吸收，不另論罪。被告所犯上開二罪，犯意各別，行為
    不同，罪名互異，應分論併罰。查被告曾因違反麻醉藥品管理條例案件，分別由
    臺灣高等法院臺南分院以八十六年度上訴字第五七四號判決就連續非法吸用化學
    合成麻醉藥品部分處有期徒刑五月確定，及最高法院以八十六年度臺上字第四五
    四一號判決就非法轉讓禁藥部分處有期徒刑四月，並與連續非法吸用化學合成麻
    醉藥品部分定應執行刑有期徒刑七月確定（公訴意旨誤為上開二部分犯行均由臺
    灣高等法院臺南分院判決確定），甫於八十七年六月十一日縮刑期滿執行完畢，
    此有臺灣高等法院被告全國前案紀錄表及臺灣高等法院臺南分院、最高法院前開
    判決在卷可按（本院卷第六至七、三十至三五頁），其受有期徒刑之執行完畢，
    五年內再犯有期徒刑以上之罪，為累犯，應依刑法第四十七條規定加重其刑。爰
    審酌被告素行欠佳，前曾施用毒品，未思悔改，缺乏禁絕毒害決心，惟施用毒品
    係戕害自身健康，尚未危害他人，於本院審理中尚能坦承犯行，態度良好及其他
    一切情狀，分別量處如主文所示之刑，並定其應執行之刑，以資懲儆。
據上論斷，應依刑事訴訟法第二百九十九條第一項前段，毒品危害防制條例第十條第
一項、第二項，刑法第十一條前段、第四十七條、第五十一條第五款，判決如主文。
本案經檢察官陳美君到庭執行職務。
中      華      民      國    九十一    年      十      月十八     日
                                        臺灣嘉義地方法院刑事第二庭
                                           審判長法  官  蔡  虔  霖
                                                 法  官  柯  月  美
                                                 法  官  廖  政  勝
右正本證明與原本無異。
如不服本判決，應於判決送達後十日內向本院提出上訴狀( 應附繕本 )。
中      華      民      國    九十一    年      十      月十八     日
                                                 書記官  陳  湘  蓉
附錄本案論罪科刑法條全文：
毒品危害防制條例第十條
施用第一級毒品者，處六月以上五年以下有期徒刑。
施用第二級毒品者，處三年以下有期徒刑。
